【裁判字號】    91,訴,1222
【裁判日期】    920226
【裁判案由】    
【裁判全文】
臺灣彰化地方法院刑事判決                        九十一年度訴字第一二二二號
    公  訴  人  臺灣彰化地方法院檢察署檢察官
    被      告  甲○○
右列被告因違反毒品危害防制條例案件，經檢察官提起公訴（九十一年度毒偵字第二
二三八號），本院判決如左：
    主  文
甲○○無罪。
    理  由
一、公訴意旨略以：被告甲○○前因施用第二級毒品案件，先後二次經觀察、勒戒後
    ，均認無繼續施用毒品之傾向，分別由臺灣彰化地方法院檢察署檢察官於民國八
    十九年八月十八日以八十九年度毒偵字第三八九三號，及臺中地方法院檢察署檢
    察官各於八十九年十月六日以八十九年度毒偵字第六一○二號為不起訴處分確定
    。詎其復於九十一年六月十三日十二時十四分前九十六小時內，在不詳處所，施
    用第一級毒品海洛因，而於九十一年六月十三日十二時十四分許，至彰化縣警察
    局北斗分局接受尿液採驗後得悉上情。因認被告犯有毒品危害防制條例第十條第
    一項施用第一級毒品罪嫌。
二、按犯罪事實應依證據認定之，無證據不得推定其犯罪事實。又不能證明被告犯罪
    者，應諭知無罪之判決，刑事訴訟法第一百五十四條、第三百零一條第一項分別
    定有明文。訊據被告甲○○堅詞否認有施用第一級毒品海洛因之行為，辯稱：伊
    於驗尿前即九十一年六月十一日因支氣管炎至王醫師診所看病，並服用開立之藥
    物，應係吃藥始驗出有施用毒品反應等語。查被告於九十一年六月十三日接受採
    驗尿液，經檢驗結果可待因濃度小於七十五ｎｇ／ｍｌ、嗎啡濃度五八六ｎｇ／
    ｍｌ，呈嗎啡陽性反應，雖有詮昕科技股份有限公司濫用藥物尿液檢驗報告一件
    附卷可稽，惟經本院向彰化縣大城鄉王內兒科診所函詢結果，被告確曾於採尿前
    之九十一年六月十一日至該處就診，此有卷附王內兒科診所病歷表一件可稽，又
    本院將前揭被告驗尿報告及就診紀錄函送法務部法醫研究所鑑定，經該所函覆：
    「... 受檢者甲○○於九十一年六月十三日十二時十四分採尿，檢體編號ＪＯ
    Ｚ00000000000經檢測結果尿中可待因濃度小於七十五ｎｇ／ｍｌ、嗎啡濃度五八
    六ｎｇ／ｍｌ，呈嗎啡陽性反應；又來函所附王內兒科診所病歷資料影本得知，
    該被告於九十一年六月十一日因咳嗽就診，經診斷為急性支氣管炎，開立之處方
    藥物中含有Ｂｒｏｗｎ  ｍｉｘｔｕｒｅ三天份，是項藥物含鴉片粉成分，經人
    體吸收後可造成尿液檢查呈嗎啡陽性反應。綜合前述，被告尿液檢查呈嗎啡反應
    之結果與其醫療用藥情形相符，因此，被告之嗎啡陽性反應可視為醫療用藥所致
    」等詞，有該所九十二年一月二十七日以法醫毒字第０九二００００二三二號函
    附卷可稽，足認被告確曾於本件採尿送驗前就診，並服用足以影響驗尿結果之藥
    品，其所辯應屬有據，此外本院復查無其他積極事證，足認被告確有公訴人所指
    之犯行，被告犯罪既屬不能證明，依法自應諭知無罪之判決。
據上論斷，應依刑事訴訟法第三百零一條第一項，判決如主文。
本案經檢察官羅美秀到庭執行職務。
中    華    民    國    九十二      年      二      月      二十六      日
                                臺灣彰化地方法院刑事第二庭
                                    審判長法官  林  欽  章
                                    法      官  李  水  源
                                    法      官  郭  麗  萍
右正本證明與原本無異。
如不服本判決，應於判決送達後十日內向本院提出上訴狀( 須附繕本 )。
                                    法院書記官  施  嘉  玫
中    華    民    國    九十二      年      二      月      二十六      日


司法院資訊處製作；財團法人民間司法改革基金會備份。
